

\section{Verbs}
\subsection{Morpheme order}
For verbs, the order is as follows: Derivational prefixes, Negation or intensifiers, Aspect, Stem, Tense, Adverb suffixes

\subsection{Transitivity}
Thiguka's verbs will vary in transitivity. Early versions of Thiguka's Anki lexicon may not have sufficient transitivity tagging.

\subsection{Stative verbs}
Stative verbs can be expressed through a progressive verb.

A copula here like \textit{gulaya} is optional.

\ex
\begingl
    \gla Pothu-pah (gulaya)      ge-parakala-sa gahlirithi-tay.//
    \glb 3SG-NOM   (COP.3SG.PRS) PROG-learn-PRS violin-ACC//
    \glft ``She is learning the violin.''//
\endgl
\xe

\ex
\begingl
    \gla Pothu-pah ge-parakala-tha gahlirithi-tay.//
    \glb 3SG-NOM   PROG-learn-FUT violin-ACC//
    \glft ``She will soon be learning the violin.''//
\endgl
\xe

Once she's learned the violin, one can say:

\ex
\begingl
    \gla Pothu-pah ge-kala-sa    gahlirithi-tay.//
    \glb 3SG-NOM   PROG-know-PRS violin-ACC//
    \glft ``She knows the violin.''//
\endgl
\xe

\ex
\begingl
    \gla Pothu-pah ge-pafay-sa    ka\~{}gu-gahlirithi kala-tay.//
    \glb 3SG-NOM   PROG-know-PRS \agradj{}violin knowledge-ACC//
    \glft ``She has knowledge of violins.''//
\endgl
\xe


\section{Examples}
Some examples of verbs will follow.

parakala (``to study; to learn; to receive knowledge'')

\ex
\begingl
    \gla Pothu-pah ge-parakala-sa gahlirithi-tay Olifia-kithi.//
    \glb 3SG-NOM   PROG-learn-PRS violin-ACC Olivia-INS//
    \glft ``She is learning the violin with Olivia.'' (transitive, +instrumental)//
\endgl
\xe

\ex
\begingl
    \gla Pothu-pah ge-parakala-sa gahlirithi-tay Beti-kithi ifil ka\~{}gu-rifari kalakesi-kala ifil Sikago-kala.//
    \glb 3SG-NOM   PROG-learn-PRS violin-ACC Betty-INS in \agradj{}-music school-LOC in Chicago-LOC//
    \glft ``She is learning the violin with Betty at a school in Chicago.'' (transitive, +locative, +instrumental)//
\endgl
\xe

\ex
\begingl
    \gla Pothu-pah ge-parakala-sa.//
    \glb 3SG-NOM   PROG-learn-PRS//
    \glft ``She is learning.'' (intransitive)//
\endgl
\xe
